臺灣臺北地方法院刑事判決　　　　　　　 94年度易字第498號
公　訴　人　臺灣臺北地方法院檢察署檢察官
被　　　告　甲○○
　　　　　　乙○○
上列被告等因傷害案件，經檢察官提起公訴（94年度調偵緝字第
39號），本院判決如下：
    主  文
甲○○、乙○○共同傷害人之身體，均處拘役貳拾日，如易科罰
金，均以參佰元折算壹日。
被訴傷害戊○○部分均公訴不受理。
    事  實
一、甲○○、乙○○與丁○○原均在華僑大舞廳任職，雙方曾因
    細故發生口角，互生嫌隙。民國九十二年四月十五日晚間，
    雙方因故再起爭執，經在場同事拉離，始未生事端，翌日即
    九十二年四月十六日凌晨，雙方約至臺北市○○區○○路二
    ○六號二樓之御書園西餐廳談判，於凌晨一時三十分許因談
    判破裂一言不合，雙方即均基於普通傷害之犯意發生互毆，
    其中甲○○、乙○○基於傷害丁○○之犯意聯絡及行為分擔
    ，徒手毆打丁○○，致丁○○受有右上眼皮、兩側臉頰多處
    瘀傷、右側鼻孔流鼻血、左後上背多處淺裂傷、左上臂、右
    小腿、左足背多處瘀傷、左側肩挫傷2公分乘2公分、右上眼
    部1公分乘1公分、左側面部1公分乘3公分及左上肢3公分抓
    傷等傷害。（甲○○雖受有頭部外傷血腫、背部擦挫傷、右
    手瘀傷之傷害；乙○○雖受有頭部外傷、疑似腦震盪、左手
    腕瘀傷、左足及雙膝多處擦傷之傷害，然其等並未對丁○○
    提出傷害告訴。）
二、案經丁○○訴由臺北市政府警察局中山分局報請臺灣臺北地
    方法院檢察署檢察官偵查起訴。
    理  由
甲、有罪部分
一、上開犯罪事實，業據被告甲○○、乙○○於本院審理時坦認
    ：其等確實因口角而與丁○○發生互毆，並導致丁○○受傷
    等語（見本院九十四年七月二十八日審理筆錄），核與告訴
    人丁○○指述情節相符，並經證人己○○、丙○○證述屬實
    （見九十三年度偵字第二八六二號卷第七六頁），而丁○○
    因而受有右上眼皮、兩側臉頰多處瘀傷、右側鼻孔流鼻血、
    左後上背多處淺裂傷、左上臂、右小腿、左足背多處瘀傷、
    左側肩挫傷2公分乘2公分、右上眼部1公分乘1公分、左側面
    部1公分乘3公分及左上肢3公分抓傷等傷害之事實，亦有丁○○出具之台北市立陽明醫院甲種診斷證明書、馬偕醫院乙
    種診斷證明書各一紙附卷可參，本件事證明確，被告二人傷
    害犯行堪以認定。
二、核被告甲○○、乙○○所為，係犯刑法第二百七十七條第一
    項之普通傷害罪，其二人有犯意聯絡及行為分擔，為共同正
    犯。爰審酌被告等竟因一言不合而出手傷人、致丁○○受有
    上開所示之傷害、然被告二人亦因而受有多處擦、挫傷，且
    被告犯後坦認犯行、庭訊態度良好，並多次表明願與被害人
    和解，惟被害人經傳喚未到庭、且堅持不與被告和解（見本
    院九十四年七月二十八日公務電話紀錄），致被告無從賠償
    被害人損失等情狀，量處如主文所示之刑，並諭知易科罰金
    之折算標準，以示懲儆。
乙、公訴不受理部分：
一、公訴意旨略以：甲○○、乙○○於民國九十二年四月十五日
    晚間，與戊○○發生爭執，經在場同事拉離，始未生事端。
    翌日即九十二年四月十六日凌晨，雙方約至臺北市○○區○○路二○六號二樓之御書園西餐廳談判，於凌晨一時三十分
    許因談判破裂一言不合，甲○○、乙○○基於傷害戊○○之
    犯意聯絡及行為分擔，徒手毆打戊○○，致戊○○則受有右
    上前額撕裂傷0.7公分乘0.1公分、0. 5公分乘0.1公分之傷
    害，因認被告甲○○、乙○○涉犯刑法第二百七十七條第一
    項之普通傷害罪嫌等語。
二、按告訴乃論之罪，告訴人於第一審辯論終結前得撤回其告訴
    ，又告訴經撤回者，應諭知不受理之判決，刑事訴訟法第二
    百三十八條第一項、第三百零三條第三款分別定有明文。查
    本件告訴人戊○○告訴被告甲○○、乙○○傷害案件，起訴
    書認係觸犯刑法第二百七十七條第一項之普通傷害罪，依同
    法第二百八十七條之規定，須告訴乃論。茲據告訴人戊○○
    於庭訊時均撤回告訴，有本院九十四年七月五日訊問筆錄可
    參，依照首開說明，此部份應為諭知不受理之判決。
據上論斷，應依刑事訴訟法第二百九十九條第一項前段、第三百
零三第三款，刑法第二十八條、第二百七十七條第一項、第四十
一條第一項前段，罰金罰鍰提高標準條例第一條前段、第二條判
決如主文。
本案經檢察官林黛利到庭執行職務
中　　華　　民　　國　　94　　年　　8 　　月　　4 　　日
　　　　　　　　　刑事第三庭    審判長法官　劉慧芬
                                      法官  邱  琦
                                      法官  蔡如琪
以上正本證明與原本無異。
如不服本判決，應於判決送達後10日內向本院提出上訴狀（應抄
附繕本）。告訴人或被害人如對於本判決不服者，應具備理由請
求檢察官上訴，其上訴期間之計算係以檢察官收受判決正本之日
期為準。
    　　　　　　　　　　　　　　　　書記官　黃鈴容
中　　華　　民　　國　　94　　年　　8 　　月　　2 　　日
附錄法條
中華民國刑法第277條
 (普通傷害罪)
傷害人之身體或健康者，處三年以下有期徒刑、拘役或一千元以
下罰金。
犯前項之罪因而致人於死者，處無期徒刑或七年以上有期徒刑；
致重傷者，處三年以上十年以下有期徒刑。
